【裁判字號】    97,消債更,452
【裁判日期】    970804
【裁判案由】    更生事件
【裁判全文】
臺灣臺中地方法院民事裁定           97年度消債更字第452號
    聲  請  人
    即  債務人  黃筠茜即黃儀.
上列聲請人聲請消費者債務清理事件，本院裁定如下：
    主    文
聲請人即債務人黃筠茜（即黃儀欣）自中華民國97年8月4日16時
起開始更生程序。
    理    由
一、按債務人不能清償債務或有不能清償之虞，且無擔保或無優
    先權之債務總額未逾新臺幣1200萬元者，於法院裁定開始清
    算程序或宣告破產前，得向法院聲請更生；又法院開始更生
    程序之裁定，應載明其年、月、日、時，並即時發生效力，
    消費者債務清理條例第 3條、第42條第1項、第45條第1項分
    別定有明文。
二、本件聲請人即債務人聲請意旨略以：因聲請人之財產及收入
    不足以清償債務，前曾依照中華民國銀行公會會員辦理消費
    金融案件無擔保債務協商機制與金融機構成立協商，協商條
    件為月付新台幣 2萬3453元，惟聲請人當時並無工作收入，
    協商金額均係由先生符運松幫忙清償，而先生月薪資僅約 3
    萬元，在扣除自己生活必要費用及扶養長女符鳳恩、次女符
    閩書之費用共約 2萬6332元後，僅餘約3000元，實無法依協
    商條件履行，故聲請人無力繼續履行原協商條件，顯係因非
    可歸責於己之事由致履行有重大困難，爰請求准予裁定開始
    更生生活等語。
三、經查，聲請人即債務人非從事營業活動之人，所積欠債務未
    逾1200萬元，亦有財產收入狀況說明書、前揭在職證明書、
    財政部各類所得資料清單、中華民國銀行公會會員辦理消費
    金融案件無擔保債務協商機制協議書、還款計劃書及本件債
    權人清冊暨債權總金額表等在卷可考，且經本院訊問調查屬
    實。
四、次查，聲請人即債務人固曾依中華民國銀行公會會員辦理消
    費金融案件無擔保債務協商機制成立協商，每月應還款 2萬
    3453元。惟當時並無工作收（目前每月薪資約 2萬7000元）
    ，而其生活必要開支，為每月膳食費 1萬1000元（含二名子
    女）、水電電信費1574元、扶養長女符鳳恩5050元（幼稚園
    ）、符閩書6500元（托嬰）、交通費1000元、其他必要支出
    12 08元，合計2萬6332元，亦有其提出戶籍謄本、扣繳憑單
    、債權人清冊、財產及收入狀況說明書、財團法人金融聯合
    徵信中心當事人綜合信用報告--債務人清理條例前置協商專
    用債權人清冊、協議書、無擔保債務還款計劃、財政部台灣
    省中區國稅財產歸屬資料清清單（含配偶）、財政部台灣省
    中區國稅局95年、96年度綜合所得稅各類所得資料清單（含
    配偶）、幼稚園收據、托嬰中心收據、保險費收據、電信費
    收據、水費收據、電費收據附卷可參，且其所列舉之金額，
    衡諸現今一般生活水準，尚屬相當，則其收入扣除上開必要
    支出後，顯已不足清償前所為之協商款項，則本件聲請人主
    張其有不可歸責於己之事由致履行顯有困難，堪認真實。
五、末查，聲請人即債務人又無經法院裁定開始清算或宣告破產
    之情事。從而，聲請人請求依消費者債務清理條例裁定准予
    更生，揆諸前揭規定，核無不合，應予准許。
中    華    民    國    97    年    8     月    4     日
                  民事庭法  官    顏世傑
右為正本係照原本作成
本件不得抗告
本裁定已於97年8月4日16時公告。
中    華    民    國    97    年    8     月    4     日
                        書記官    吳美鳳


司法院資訊處製作；財團法人民間司法改革基金會備份。
